臺灣新北地方法院三重簡易庭民事判決
111年度重簡字第683號
原      告  泰安產物保險股份有限公司

法定代理人  李松季
訴訟代理人  洪毅軒
訴訟代理人  莊傑仁
被      告  吳仁杰

訴訟代理人  郭庭睿
訴訟代理人  張超智

上列當事人間請求侵權行為損害賠償事件，於民國111年5月27日
言詞辯論終結，本院判決如下：
    主  文
被告應給付原告新臺幣肆萬伍仟捌佰貳拾玖元，及自民國一百一
十一年三月二十七日起至清償日止，按年息百分之五計算之利息
。
原告其餘之訴駁回。
訴訟費用由被告負擔百分之三十六，餘由原告負擔。
本判決原告勝訴部分得假執行。
    事  實  及  理  由
一、原告起訴主張：被告於民國109年8月19日7時48分許，駕駛
    車號000-000號民營客運車，行經國道一號北向27公里0公尺
    外側車道時，因未注意車前狀況之過失，致追撞原告所承保
    、訴外人柯蔡素英所有，訴外人柯政宏駕駛之車牌號碼000-
    0000號自小客貨車（下稱系爭車輛），系爭車輛因而受損，
    經送修後支出修復費用新臺幣（下同）127,192元（工資36,
    789元、材料費用90,403元），原告已依保險契約賠付被保
    險人上開修復費用，依法取得代位求償權。為此，爰依侵權
    行為及保險法代位權之法律關係，提起本件訴訟，並聲明請
    求：被告應給付原告127,192元，及自起訴狀繕本送達翌日
    起至清償日止，按年息5%計算之法定遲延利息等事實，業據
    其提出道路交通事故當事人登記聯單、估價單、行駕照、統
    一發票、車損照片等為證，並經依職權向國道公路警察局第
    一公路警察大隊調取本件車禍資料核閱屬實，有道路交通事
    故初步分析研判表、道路交通事故當事人登記聯單、道路交
    通事故調查報告表、道路交通事故現場圖、道路交通事故談
    話紀錄表、彩色照片等附卷可稽，且被告到庭不爭執肇事責
    任乙情，僅陳稱：修車零件請依法折舊等語，是堪認原告之
    主張為真實，被告對於本件事故之發生，應負過失責任甚明
    。
二、按因故意或過失，不法侵害他人之權利者，負損害賠償責
    任；又汽車、機車或其他非依軌道行駛之動力車輛，在使用
    中加損害於他人者，駕駛人應賠償因此所生之損害；另被保
    險人因保險人應負保險責任之損失發生，而對於第三人有損
    失賠償請求權者，保險人得於給付賠償金額後，代位行使被
    保險人對於第三人之請求權。但其所請求之數額，以不逾賠
    償金額為限，民法第184條第1項前段、第191條之2前段及保
    險法第53條第1項分別定有明文。又物被毀損時，被害人除
    得依民法第196條請求賠償外，並不排除民法第213條至第21
    5條之適用。而依民法第196條請求賠償物被毀損所減少之價
    額，得以修復費用為估定之標準，但以必要者為限（例如︰
    修理材料以新品換舊品，應予折舊）。本件系爭車輛因被告
    之過失受損，被告應負損害賠償責任，已如前述。查系爭車
    輛係於104年6月出廠廠使用，有行照在卷可佐，至109年8月
    19日受損時，已使用逾5年，而本件修復費用為127,192元（
    工資36,789元、材料費用90,403元），有卷附估價單可佐，
    本院依行政院所頒「固定資產耐用年數表」及「固定資產折
    舊率表」之規定，可知非運輸業用客車、貨車之耐用年數為
    5年，依定率遞減法每年折舊千分之369，依其最後一年之折
    舊額，加歷年折舊累積額，總和不得超過該資產成本原額之
    10分之9之計算方法，系爭車輛之折舊年數既已逾5年，其修
    復材料費折舊後之餘額為10分之1即9,040元（元以下四捨五
    入），至於工資，不因新舊車輛而有所不同，被告應全額賠
    償，計被告應賠償之系爭車輛受損費用為45,829元（計算式
    ：9,040元＋36,789元＝45,829元）。
三、從而，原告依侵權行為及保險法代位權之法律關係，請求被
    告給付45,829元，及自起訴狀繕本送達翌日即111年3月27日
    起至清償日止，按年息5%計算之法定遲延利息，為有理由，
    應予准許；逾此部分之請求，則無理由，應予駁回。
四、本判決原告勝訴部分，係適用簡易程序所為被告敗訴之判決
    ，爰依職權宣告假執行。
中　　華　　民　　國　　111 　年　　5 　　月　　31　　日
                       法  官  趙義德
以上為正本係照原本作成。
如不服本判決，應於送達後20日內，向本院提出上訴狀並表明上
訴理由，如於本判決宣示後送達前提起上訴者，應於判決送達後
20日內補提上訴理由書（須附繕本）。 
中　　華　　民　　國　　111 　年　　5 　　月　　31　　日
                       書記官  張裕昌